



Portfolio

Clément Bastion

Concepteur Développeur d'Applications

Actuellement en alternance chez New Generation SR via l'école <u>Simplon.co</u> à Villeurbanne, je suis en formation pour obtenir le titre RNCP de Concepteur Développeur d'Applications avec une spécialisation en DevOps.

Ma principale expertise réside dans l'utilisation de Python, en mettant l'accent sur les frameworks Django et DjangoRestFramework.

Par ailleurs, je maîtrise également le langage C# avec .NET, ainsi que les technologies JavaScript telles que Vue.js et React.

Age 29

Email <u>clbastion@laposte.net</u>

Portable 07 86 71 00 38

Adresse 69 rue de la république, 38230, Pont de

Cheruy

EXPÉRIENCES PROFESSIONNELLES

Developpeur FullStack New Generation SR 08/2022

Develppement de la solution NuveaPaas©, une plate-forme DCMS (Data Center Management System) qui permet de



superviser et d'optimiser les infrastructures critiques.

Responsable de rayon Noz

09/2018 - 02/2022

Poste polyvalent, gestion d'équipe, mise en place de stratégies commerciales, manutention, respect des normes (hygiène, sécurité).

Manutention Géodis, Viaposte...

10/2015 - 06/2018

Multiples postes : -Réglage de machines de mélange et d'emballage. -Manutention (palettisation) -Service qualité normes d'agroalimentaire, travail d'équipe.

Production et vente de savon artisanal Graine de lutin

11/2015 - 11/2017

Production de savon avec la technique à froid. Respect des normes d'hygiène et de sécurité. Vente sur les marchés locaux et événements.

Organisateur événementiel Association Feelin'Vibes 01/2013 - 12/2014

Organiser des concerts et stands de produits artisanaux au profit d'associations humanitaires. Gestion d'équipe et d'association.

FORMATIONS

Concepteur Développeur d'Applications en environnement DevOps

Octobre 2022 - mars 2024

Formation en alternance (Titre professionnel RNCP Niveau 6)

Production et transformation de plantes aromatiques

2015

Formation pratique de culture et transformation de plantes aromatiques. Étude des cycles de culture, des techniques de multiplication. Production de produits cosmétiques. Gestion d'entreprise et des normes. Mise en valeur commerciale.

Production de savon

2015

Transformation à partir de matière première de savon avec la technique artisanale de savonnerie à froid. Gestion d'entreprise artisanale, techniques de vente, normes relatives à la production et la vente.

Baccalauréat STI2D

2014

Sciences et technologies de l'industrie et du développement durable, spécialité système d'information et numérique

